【裁判字號】    90,聲再,189
【裁判日期】    900430
【裁判案由】    聲請再審
【裁判全文】
臺灣高等法院刑事裁定                              九十年度聲再字第一八九號
    再審聲請人
    即受判決人  甲○○
右列聲請人因偽造有價證券案件，對於本院八十七年度上更（二）字第八二號，中華
民國八十七年七月三十日確定判決（臺灣士林地方法院八十三年度訴字第一○二六號
，起訴案號：臺灣士林地方法院檢察署八十三年偵字第七○八一號），聲請再審，本
院裁定如左：
    主  文
再審之聲請駁回。
    理  由
一、聲請意旨略以：告訴人陳石原稱被告於八十三年一月七日向其借取六十萬元，並
    與一月六日前所匯十五萬元，合開面額七十五萬元之支票一張，並稱該紙支票係
    以臺灣區中小企業銀行萬華分行，發票人楊玉梅，帳號二八八九－六，日期八十
    三年一月十七日，票號為ＡＢ0000000號。惟查上揭票號為ＡＢ0000
    000號之支票，經查係由被告教付案外人郭明益於八十三年一月十日委託銀行
    提示，有臺灣區中小企業銀行委託代收票據申請書為證。且郭明益證稱：其與告
  訴人並無金錢來往，則郭明益自無可能從告訴人處收受該張支票。且查上開支票
    面額為七十萬元，非告訴人所指稱之七十五萬元。凡此足證告訴人所述顯係張冠
    李戴，被告確屬無辜云云。並提出臺灣區中小企業銀行委託代收票據申請書影本
    乙紙為「新證據」，依刑事訴訟法第四百二十條第一項第六款規定，聲請再審。
二、按「刑事訴訟法第四百十三條第一項第六款所謂確實之新證據，固非以絕對不須
    經過調查程序為條件，然必須可認為確實足以動搖原確定判決，而為受判決人有
    利之判決者為限」，最高法院三十三年度抗字第七○號著有判例。
三、經查，本件原確定判決所認定被告之犯罪事實，乃行使偽造本票「三紙」，其票
    號分別為：ＴＨ○七二七五三、ＴＨ○七二七五四、ＴＨ○七二七五五號；而發
    票人均同為甲○○、劉文霖，票載金額均同為新臺幣（下同）五十萬元，發票日
    均同為八十三年一月十九日，付款日均同為八十三年二月七日（見原確定判決附
    表）。而本件再審聲請人固提出臺灣區中小企業銀行委託代收票據申請書影本乙
    紙，以證明票號ＡＢ0000000號支票之票載金額為七十萬元，並非七十五
    萬元。然查，前開票號ＡＢ0000000號支票之票載金額縱確為七十萬元，
    惟此僅足以使告訴人所主張債權一百五十萬元中之「六十萬元」部分，其借貸關
    係存否發生爭議；並不足以否定前開一百五十萬元債權中之「九十萬元」部分，
    其借貸關係確係存在之事實。而原確定判決僅就前開「九十萬元」部分為判斷，
    對於「六十萬元」雙方有爭議之部分，並未加以論斷。因此，聲請人原應就原確
    定判決「已認定」之部分（即前開「九十萬元」部分）提出「新證據」聲請再審
    ，詎卻對於原確定判決「未認定」之部分（即前開「六十萬元」部分）提出「新
    證據」聲請再審，是其所提出之「新證據」，或有利於前開「六十萬元」有爭議
    部分之事實釐清，卻無礙於原確定判決對於被告犯行（即前開「九十萬元」部分
    ）之認定，應認尚不足以動搖原確定判決，而為受判決人有利之判決，自與前揭
    最高法院三十三年度抗字第七○號判例意旨有間。
四、查有罪之判決確定後，為受判決人之利益聲請再審，必其聲請之理由合於刑事訴
    訟法第四百二十條第一項所定情形之一及第四百二十一條有足以影響於判決之重
    要證據漏未審酌者，始准許之。本件聲請人所舉聲請再審之理由，核與上引法條
    所定無一相符，應認為無再審理由。
據上論斷，依刑事訴訟法第四百三十四條第一項，裁定如主文。
中    華    民    國      九十    年       四       月         三十     日
                              臺灣高等法院刑事第二十二庭
                                  審判長法  官  許  正  順
                                        法  官  林  明  俊
                                        法  官  邱  同  印
右正本證明與原本無異。
如不服本裁定應於收受送達後五日內向本院提出抗告書狀。
                                        書記官  莊  昭  樹
中    華    民    國      九十    年       五       月         一       日


司法院資訊處製作；財團法人民間司法改革基金會備份。
